臺灣高雄地方法院刑事判決　　　　　　　94年度訴字第1544號
公　訴　人　臺灣高雄地方法院檢察署檢察官
被　　　告　甲○○　男　26歲.
上列被告因毒品危害防制條例案件，經檢察官提起公訴（94年度
毒偵字第585號），因被告就被訴事實為有罪之陳述，本院聽取
當事人之意見後，合議裁定改依簡式審判程序審理，判決如下：
    主  文
甲○○連續施用第一級毒品，累犯，處有期徒刑拾月。扣案之殘
留第一級毒品海洛因之注射針筒壹支及第一級毒品海洛因之殘渣
袋壹只，均沒收銷燬之。
    事  實
一、甲○○曾於民國91年間因施用毒品案件，經本院於91年8 月
    29日以91年度毒偵字第5393號裁定送觀察、勒戒，因有繼續
    施用毒品傾向，經本院以92年度毒聲字第387 號裁定送強制
    戒治後，再以92年度毒聲字第3396號裁定停止戒治，交付保
    護管束，嗣於93年1 月18日保護管束期滿，視為執行完畢釋
    放，並經台灣高雄地方法院檢察署檢察官以91年度毒偵字第
    4578、5301、5573號提起公訴，由本院以92年度訴字第455
    號判處有期徒刑8 月確定在案，於93年9 月23日縮短刑期執
    行完畢。詎甲○○猶不知悔改，在前開強制戒治執行完畢釋
    放後5 年內，復基於施用第1 級毒品之概括犯意，先於93年
    12月間某日，在高雄縣彌陀鄉濱海遊樂區廁所，以將第1 級
    毒品海洛因摻入香煙內吸食之方式，施用第一級毒品海洛因
    1 次，繼之於94年2 月25日下午5 、6 時許，在上址，以針
    筒注射之方式，施用第一級毒品海洛因1 次。嗣於94年2 月
    26日下午2 時30分許，在高雄縣彌陀鄉○○路79號清和宮旁
    為警查獲，並扣得其所有殘留第一級毒品海洛因之注射針筒
    1 支及第一級毒品海洛因殘渣袋1 只，並經甲○○同意採其
    尿液送驗結果呈嗎啡陽性反應，始獲悉上情。
二、案經高雄縣政府警察局岡山分局報請臺灣高雄地方法院檢察
    署檢察官偵查起訴，經甲○○於準備程序中為有罪之陳述後
    ，本院合議庭裁定依簡式審判程序審理。
    理  由
甲、程序方面：
一、按除被告所犯為死刑、無期徒刑、最輕本刑為三年以上有期
    徒刑之罪或高等法院管轄第一審案件者外，於第一次審判期
    日前之準備程序進行中，被告先就被訴事實為有罪之陳述時
    ，審判長得告知被告簡式審判程序之旨，並聽取當事人、代
    理人、辯護人及輔佐人之意見後，裁定進行簡式審判程序，
    刑事訴訟法第二百七十三條之一第一項定有明文。經核本件
    被告甲○○所犯係死刑、無期徒刑、最輕本刑為三年以上有
    期徒刑以外之罪，其於準備程序中就被訴事實為有罪之陳述
    ，經法官告知簡式審判程序之旨，並聽取公訴人及被告之意
    見後，本院合議庭認宜進行簡式審判程序，爰依首揭規定合
    議裁定由受命法官獨任進行簡式審判程序，合先敘明。
乙、實體方面：
一、上揭犯罪事實，業據被告甲○○於本院審理時供承不諱，且
    被告為警查獲時所採取之尿液，經台灣檢驗科技股份有限公
    司檢出嗎啡陽性反應，此有該公司94年3 月21日編號KＺ0000
    00000000號濫用藥物尿液檢驗報告1 紙在卷可憑，復有注射
    針筒1 支及殘渣袋1 只扣案可佐，且該扣案物品經送請高雄
    醫學大學附設中和紀念醫院鑑定結果，均呈海洛因陽性反應
    ，亦有該院94年5 月24日編號0000-000、509 號檢驗報告各
    1 紙在卷可稽，足見被告之自白與事實相符，其確有施用第
    一級毒品海洛因之犯行無訛。又被告曾於91年間因施用毒品
    案件，經本院於91年8 月29日以91年度毒偵字第5393號裁定
    送觀察、勒戒，因有繼續施用毒品傾向，再經本院以92年度
    毒聲字第387 號裁定送強制戒治後，嗣又以92年度毒聲字第
    33 96 號裁定停止戒治，交付保護管束，於93年1 月18日保
    護管束期滿，視為執行完畢釋放，此有台灣高等法院被告全
    國前案紀錄表與台灣高雄地方法院檢察署刑案資料查註紀錄
    表各1 份在卷可稽。綜上所述，被告於強制戒治執行完畢釋
    放後5 年內再犯毒品危害防制條例之罪之事證明確，其所為
    顯與該條例第23條第2 項之規定相符，應予依法論科。
二、核被告所為，係犯毒品危害防制條例第10條第1 項之施用第
    一級毒品罪。又被告施用第一級毒品前持有毒品之行為，本
    應論以持有之罪，惟持有毒品之行為為施用毒品之行為所吸
    收，不另論罪。被告2 次施用毒品行為，時間緊接，手法相
    同，所犯罪名相同，顯係基於概括犯意反覆為之，為連續犯
    ，應依刑法第56條規定，以一罪論。又被告曾於91年間因施
    用毒品案件，經台灣高雄地方法院檢察署檢察官以91年度毒
    偵字第4578、5301、5573號提起公訴，由本院判處有期徒刑
    8 月確定在案，甫於93年9 月23日縮短刑期執行完畢，此有
    台灣高等法院被告前案紀錄表1 紙在卷可憑，其於前案執行
    完畢後5 年內，再犯本件有期徒刑以上之罪，為累犯，應依
    刑法第47條規定，加重其刑，並依刑法第70條規定遞加重之
    。爰審酌被告前曾因施用毒品案件，經觀察勒戒執行完畢，
    仍未能徹底戒絕毒品，復再犯本件施用毒品罪，顯見戒毒意
    志不堅，毒癮非淺，且有施用毒品前科紀錄，惟念其犯後坦
    承犯行，及其施用毒品之次數、時間久暫，暨施用毒品乃自
    戕行為，未對他人造成危害等一切情狀，量處如主文所示之
    刑。至扣案之第一級毒品海洛因殘渣袋1 只及殘留第一級毒
    品海洛因之注射針筒1 支，因其上殘留之第一級毒品海洛已
    難剝離，自應整體視為第一級毒品，爰不問屬於被告與否，
    均依毒品危害防制條例第18條第1 項前段規定，宣告沒收銷
    燬之。
三、檢察官於起訴書中雖未記載被告於93年12月間某日施用第一
    級毒品海洛因之犯罪事實，然此部分犯行與前開業經論罪科
    刑部分，時間緊接，所犯之犯罪構成要件相同，具有連續犯
    之裁判上一罪關係，為起訴效力之所及，本院自得併予審理
    ，附此說明。
據上論斷，應依刑事訴訟法第273 條之1 第1 項、第284 條之1
、第299 條第1 項前段，毒品危害防制條例第10條第1 項、第18
條第一項前段，刑法第11條、第56條、第47條，判決如主文。
本案經檢察官乙○○到庭執行職務。
中　　華　　民　　國　　94　　年　　7　　 月　　22　　日
                  刑事第九庭    法　官  李璧君
以上正本，係照原本作成，證明與原本無異。
如不服本判決，應於送達後10日內，向本院提出上訴狀。
中　　華　　民　　國　　94　　年　　8 　　月　　1 　　日
                                書記官  林秀敏
附錄本判決論罪之法條：
毒品危害防制條例第10條
施用第一級毒品者，處6 月以上5 年以下有期徒刑。
施用第二級毒品者，處3 年以下有期徒刑。
